【裁判字號】    95,非抗,10
【裁判日期】    950330
【裁判案由】    拍賣抵押物
【裁判全文】
臺灣高等法院民事裁定                  95年度非抗字第10號
抗  告  人  甲○○
抗告人因與相對人乙○○間聲請拍賣抵押物事件，對於中華民國
94年12月9 日臺灣桃園地方法院94年度抗字第10號所為再抗告裁
定，提起抗告，本院裁定如下：
    主  文
抗告駁回。
抗告費用由抗告人負擔。
    理  由
一、按對於非訟事件抗告法院之裁定再為抗告，僅得以其適用法
    規顯有錯誤為理由，並經原法院之許可者為限，非訟事件法
    第45條第3 項定有明文。又「前項許可，以原裁定所涉及之
    法律見解具有原則上重要性者為限；民事訴訟法第436條之3
    第3項、第4項及第436條之6之規定，於第3 項之抗告準用之
    。」同法條第4、5項亦分別定有明文。所謂適用法規顯有錯
    誤，係指裁判違背法規或現存判例解釋者，亦即抗告法院所
    為之裁定，就其取捨證據所確定之事實適用法規所持法律上
    判斷顯有錯誤而言（最高法院71台再210 號、57台上1091號
    判例意旨參照）；至抗告法院認定事實不當，或就當事人提
    出之證據漏未調查斟酌，僅生認定事實是否錯誤或調查證據
    是否妥適之問題，屬事實審法院職權認定之範疇，均與適用
    法規顯有錯誤有間（最高法院80台上1326號、63台上880 號
    判例意旨參照）。又所謂原則上之重要性，係指該再抗告事
    件涉及之法律問題意義重大，而有加以闡釋之必要，非以其
    對該抗告人之勝敗有無決定性之影響為斷。如所涉及之法律
    問題已有最高法院判例或決議存在，而無再加闡釋之必要，
    固應認無原則上之重要性；反之，如原法院認該再抗告事件
    所涉及之法律問題雖有最高法院判例或決議存在，但其意義
    重大仍有重加闡釋之必要，自非不得以該再抗告事件所涉及
    之法律見解具有原則上之重要性而許可之（參考辦理民事訴
    訟事件應行注意事項第195條第2項、司法院第19期司法業務
    研究意見）。
二、經查，本件相對人對抗告人所有之坐落桃園縣楊梅鎮○○段
    90地號土地（下稱系爭土地）聲請拍賣，原法院於民國94年
    7月19日以94年度拍字第704號裁定准許之，抗告人提起抗告
    ，經原法院於94年10月6 日以94年度抗字第10號裁定駁回其
    抗告，抗告人提起再抗告，其再抗告理由略以：債權額之認
    定，並非單純為債權額之實體爭執；相對人對第三人宋泓貴
    所主張之債權，業已移轉於第三人陳靜子，故相對人實無由
    對伊主張實行抵押權等語。查原法院卷附土地登記謄本記載
    抵押權人為相對人（見拍字第704 號卷第11頁），抗告人指
    本件抵押權業已移轉第三人云云，核與證據資料不符，且抗
    告人未具體指出該裁定有如何適用法規顯有錯誤之處，或該
    裁定所涉及之法律見解具有原則上之重要性。揆諸上開說明
    ，抗告人所提再抗告，欠缺必備程式，從而，原法院於94年
    12月9日以94年度抗字第10號裁定（下稱原裁定）駁回抗告
    人之再抗告，核無違誤。
三、本件抗告意旨略以：伊與相對人間並無任何債務關係；而實
    際借款人陳靜子、陳彥臣要求債權再辦移轉，債務人為宋泓
    貴；真正借貸金額為新台幣（下同）450萬元或900萬元或12
    40萬元，完全不明確，實不能接受原裁定等語。惟抗告人仍
    未就抗告法院之裁定，具體表明有何適用法規顯有錯誤及其
    具體內容，且所涉及之法律見解，具有原則上重要性之具體
    事實之情，是本件抗告顯難認為有理由，應予駁回。
四、據上論結，本件抗告為無理由，爰裁定如主文。
中    華    民    國    95    年    3     月    30    日
                    民事第十庭  審判長法  官  阮富枝
                                      法  官  黃豐澤
                                      法  官  陳財旺
正本係照原本做成
中    華    民    國    95    年    4     月    4     日
                                      書記官  鄭淑昀


司法院資訊處製作；財團法人民間司法改革基金會備份。
